【裁判字號】    99,訴,504
【裁判日期】    990831
【裁判案由】    妨害自由等
【裁判全文】
臺灣板橋地方法院刑事判決               99年度訴字第504號
公  訴  人  臺灣板橋地方法院檢察署檢察官
被      告  甲○○
            乙○○
            丁○○
            己○○
上列被告因妨害自由等案件，經檢察官提起公訴（98年度偵字第
12596 、15697 號），本院判決如下：
    主  文
甲○○共同以非法方法，剝奪人之行動自由，處有期徒刑拾月；
又共同意圖為自己不法之所有，以不正方法由自動付款設備取得
他人之物，處有期徒刑肆月；又意圖為自己不法之所有，以不正
方法將不正指令輸入電腦，製作財產權之得喪變更紀錄，而取得
他人財產，處有期徒刑貳月。應執行有期徒刑壹年貳月。
乙○○共同以非法方法，剝奪人之行動自由，處有期徒刑捌月；
又共同意圖為自己不法之所有，以不正方法由自動付款設備取得
他人之物，處有期徒刑月。應執行有期徒刑拾月。
丁○○共同以非法方法，剝奪人之行動自由，累犯，處有期徒刑
捌月；又共同意圖為自己不法之所有，以不正方法由自動付款設
備取得他人之物，累犯，處有期徒刑月。應執行有期徒刑拾月
。
己○○共同以非法方法，剝奪人之行動自由，處有期徒刑捌月；
又共同意圖為自己不法之所有，以不正方法由自動付款設備取得
他人之物，處有期徒刑月。應執行有期徒刑拾月。
    事  實
一、甲○○曾於民國93年間因違反槍砲彈藥刀械管制條例案件，
    經本院以93年度訴字第2206號判決判處有期徒刑一年八月，
    併科罰金新臺幣六萬元，緩刑四年，於94年3 月29日判決確
    定，丁○○曾於94年間因違反毒品危害防制條例案件，經臺
    灣士林地方法院以95年度易字第241 號判決判處有期徒刑六
    月，如易科罰金以銀元三百元折算一日確定，於95年9 月5
    日准予易科罰金執行完畢（於本案構成累犯）。甲○○於緩
    刑期間內猶不知悔改，其與乙○○原為男女朋友關係，分手
    後，乙○○另結交男友戊○○，甲○○因欲阻止乙○○與戊○○交往而引起戊○○的不滿，於97年10月27日左右遭戊○○毆打致手骨折，甲○○多次欲尋找戊○○要求賠償未果，
    嗣得知戊○○與乙○○甫遷居至臺北縣林口鄉○○○路○段
    278 號11樓之2 （按戊○○與乙○○同居於上址），甲○○
    遂與乙○○串通好要由乙○○帶著甲○○前去上址向戊○○
    索賠。98年2 月20日凌晨將近3 時左右，甲○○與乙○○相
    約在上址附近碰面，甲○○帶著2 支警棍依約前往，甲○○
    並邀集己○○、丁○○與不詳年籍姓名之成年男子2 名亦於
    前開時間到場，渠等共6 人會合後，共同基於以非法方法剝
    奪他人行動自由之犯意聯絡，於當日凌晨將近3 時左右，一
    起搭乘上址大樓的電梯上到11樓後，由乙○○持著上址大門
    的鑰匙開門，渠等共6 人遂進入上址屋內，進屋時戊○○正
    好在廚房內手持著水果刀，甲○○、己○○等人立即上前群
    起拉扯並持前揭警棍圍毆戊○○之頭部、身體（傷害部分未
    據告訴），戊○○欲衝出門外逃離，惟因甲○○等人人多勢
    眾阻止戊○○外出，戊○○因而遭剝奪限制行動自由，旋甲○○就其先前受傷之事要求戊○○賠償新臺幣（下同）20萬
    元，但因戊○○身上沒有現金，甲○○遂又喝令戊○○交出
    金融卡及密碼，戊○○不得已而將其台北富邦銀行蘆洲分行
    帳號000000000000號帳戶之金融卡交給甲○○，及將金融卡
    的密碼告知甲○○。嗣甲○○、乙○○、己○○、丁○○與
    上開2 名不詳年籍姓名之成年男子復基於意圖為自己不法之
    所有，以不正方法由自動付款設備取得他人之物之犯意聯絡
    ，由甲○○將前述戊○○的台北富邦銀行金融卡交給己○○
    ，推由己○○持著該張金融卡外出下樓，至附近位在林口鄉
    ○○○路一段170 號之統一超商內，操作店內由中國信託銀
    行所設置之自動付款設備，於當日凌晨3 時36分許起，以插
    入金融卡並鍵入戊○○所設定之金融卡密碼之方式，使上開
    自動付款設備誤認係戊○○本人或其本人所授權之人前來進
    行提領現金交易之不正方法，接續自戊○○之台北富邦銀行
    存款帳戶提領5 次共10萬元（每次各2 萬元），己○○領得
    10萬元後，返回前開戊○○住處內，將10萬元以及前開戊○○之金融卡交給甲○○，甲○○、己○○、丁○○與上開2
    名不詳年籍姓名之成年男子始於當日凌晨將近4 時許離去。
二、甲○○離開後，其個人又承前意圖為自己不法之所有，以不
    正方法由自動付款設備取得他人之物之接續犯意，於翌日（
    98年2 月21日）凌晨持前開取得之戊○○的台北富邦銀行金
    融卡，在臺北縣土城市○○路91巷2 號1 樓之萊爾富便利商
    店內，操作店內由國泰世華銀行所設置之自動付款設備，於
    98年2 月21日凌晨5 時43分許起，以插入金融卡並鍵入戊○○所設定之金融卡密碼之方式，使上開自動付款設備誤認係
    戊○○本人或其本人所授權之人前來進行提領現金交易之不
    正方法，接續自戊○○之台北富邦銀行存款帳戶提領5 次共
    10萬元（每次各2 萬元）。甲○○並另行起意，意圖為自己
    不法之所有，於98年2 月21日凌晨4 時42分至4 時50分之間
    ，在其位在土城市○○路○段126 巷35號6 樓之住處內，利
    用其住處內之電腦連結網際網路，以不正方法擅自連結並輸
    入戊○○之台北富邦銀行前揭帳號、密碼數字至台北富邦銀
    行之電腦設備，俟電腦讀取確認該帳號、密碼為正確後，甲○○即接續2 次自戊○○之台北富邦銀行前揭帳號帳戶，分
    別轉帳1 萬元、2 萬元（合計3 萬元）轉入甲○○之妹李佩
    玲名義的永豐商業銀行海山分行帳號00000000000000號帳戶
    ，藉此製作戊○○前揭台北富邦銀行帳戶內存款之虛偽轉出
    紀錄，而取得戊○○之財產3 萬元。
三、案經戊○○訴由臺北縣政府警察局汐止分局報請臺灣板橋地
    方法院檢察署檢察官偵查起訴。
    理  由
一、按被告以外之人於審判外之言詞或書面陳述，除法律有規定
    者外，不得作為證據，刑事訴訟法第159 條第1 項定有明文
    。又按被告以外之人於偵查中向檢察官所為之陳述，除顯有
    不可信之情況者外，得為證據，為刑事訴訟法第159 條之1
    第2 項所明定。再按被告以外之人於審判外之陳述，雖不符
    刑事訴訟法第一百五十九條之一至一百五十九條之四之規定
    ，而經當事人於審判程序同意作為證據，法院審酌該言詞陳
    述或書面陳述作成時之情況，認為適當者，亦得為證據，刑
    事訴訟法第159 條之5 第1 項定有明文，下述被告以外之人
    於警詢、偵訊時之陳述，被告甲○○、乙○○、丁○○、己○○均同意作為證據，且本院斟酌該等證人於警詢時之供述
    證據取得過程並無瑕疵，且與本案待證事實間具有相當之關
    聯性，以之為本案證據尚無不當，是揆諸上開說明，該等證
    人於警詢、偵訊時之陳述具有證據能力，合先敘明。
二、訊據被告甲○○、乙○○、丁○○、己○○均矢口否認有何
    犯行，被告甲○○辯稱：98年2 月20日那天伊去現場的時候
    ，戊○○跟我們談和解，戊○○的提款卡是他自願交給伊的
    ，密碼也是他告訴伊的，那天伊沒有帶警棍，我們沒有打戊○○，也沒有脅迫他交出提款卡、密碼。那天戊○○拿水果
    刀的時候，丁○○、己○○有過去，怕他拿刀傷伊，所以有
    抓住戊○○的手，伊跟戊○○說我們只是來談和解，當時進
    去時，怕如果在場有很多人的話，怕伊會被戊○○打，丁○○、己○○他們陪伊過去。後來戊○○告我們強盜的原因，
    是因為有一個叫做丙○○的警員叫戊○○到汐止分局寫筆錄
    ，把原來要和解的意思改成告我們。這件事情跟汐止分局沒
    有關係，也不是汐止分局的管轄，就是因為丙○○警員因為
    跟汐止分局很熟，所以戊○○才會對我們提告。戊○○的筆
    錄是汐止分局的人叫他這樣做的，當時曾經有一次乙○○被
    汐止分局的人抓，就是丙○○叫汐止分局的人去抓的，乙○○是丙○○的乾妹，原因伊並不清楚，但是汐止分局的人有
    對乙○○說他們要抓戊○○，所以戊○○怎麼可能跑到汐止
    分局寫筆錄？乙○○後來有介紹戊○○跟丙○○認識，所以
    戊○○才會聽丙○○的話到汐止分局寫假筆錄，就因為這樣
    ，戊○○所說的很多都不是事實云云。被告乙○○辯稱：那
    天是甲○○打電話給伊，98年2 月19日晚上伊在家裡吃晚餐
    的時候就有告訴戊○○說甲○○晚上會過去要跟他談和解的
    事情，之前戊○○找了十幾個人打甲○○，甲○○因此手受
    傷快1 年，這1 年甲○○都不能工作賺錢。戊○○晚上就在
    家裡，伊有先出去，之後甲○○到伊林口家樓下的時候有打
    電話給伊，伊再帶甲○○跟他朋友上樓談和解的事情，戊○○也知道這件事情隔了很久，甲○○一直要談和解的事情，
    他也覺得很煩，乾脆一次處理看甲○○要求的金額是多少，
    伊就開門，回去的時候戊○○在廚房，他當時正在切木瓜，
    手上拿著水果刀，甲○○進門時看著戊○○拿著水果刀，甲○○以為戊○○拿著水果刀會有風險，所以甲○○要他朋友
    把戊○○手上的水果刀拿下來。廚房那裡是屋子的轉角，伊
    有聽到戊○○滑倒的聲音，之後他們約到房間裡面去談手的
    賠償金，伊有聽到他們在談賠償金的金額，後來就協商，伊
    聽到差不多講20幾萬元，之後戊○○就跟甲○○講這張卡裡
    面有20幾萬元，跟甲○○說密碼，就叫甲○○他們去領，戊○○說這樣事情就處理掉了，戊○○說ATM 1 天可以領10萬
    元，叫甲○○分2 、3 天領，所以伊就想說事情結束了。那
    天他們進來手都空空的，沒有拿任何東西，沒有什麼打架的
    事情，也沒有強迫戊○○講提款卡密碼，是他們談到理賠的
    金額，是戊○○自願的，我們後續也沒有誰去分到什麼錢，
    那是戊○○賠償給甲○○的骨折費用。伊在自己家沒有妨害
    任何人的自由，他們3 個人也沒有動手打戊○○，也沒有脅
    迫他交提款卡密碼。因為就是伊與戊○○分手，他才會反悔
    提出這個告訴，他是惱羞成怒云云。被告丁○○辯稱：伊當
    天是陪乙○○回家拿衣服，下樓的時候遇到甲○○，再一起
    跟他們上去，伊不知道是什麼事情，伊有陪他們上去，伊從
    頭到尾都沒有拿到錢，也不知道什麼錢的事情。伊是基於陪
    同甲○○上去談和解的事情上樓，其他事情伊也沒有參與。
    我們根本沒有去圍毆戊○○，他有持水果刀是事實，他走向
    我們也是事實，我們叫他水果刀放下，並沒有圍毆他，我們
    叫他水果刀放下有按一下他的手。我們那天沒有人拿武器，
    也沒有動手打戊○○，也沒有脅迫戊○○。被告己○○辯稱
    ：當時的氣氛並沒有讓戊○○心生恐懼，我們當天去領了10
    萬元，為什麼隔天他還讓我們繼續領，而且我們下樓的時候
    ，戊○○應該是處於很安全的時候，他也沒有打電話通知樓
    下管理員，他也沒有報警。就是因為戊○○確實有綁票甲○○，他為了掩蓋他的罪行才先對我們提告，我們確實都沒有
    分到錢，而且戊○○如果沒有同意我們去領錢，他為什麼隔
    天不去止付。對於丁○○伊很抱歉，他那天是看伊、甲○○
    上去，我們3 個人都認識，他才想說上去看看，伊跟丁○○
    說大概的狀況，伊說伊要陪朋友上去，跟打斷他手的戊○○
    談和解事情，如果他不跟我們和解的話，我們就要對他提告
    ，我們3 個是好朋友，丁○○不瞭解這整個來龍去脈。當時
    我們人比較多上去，可能對戊○○真的有一些讓他覺得必須
    對我們有一個交代，伊是覺得丁○○被牽扯進來很無辜。伊
    覺得伊沒有動手傷害戊○○，也沒有恐嚇到他，讓他心生畏
    懼，伊也沒有分到任何一點利益，所以伊否認檢察官起訴之
    犯罪事實云云。經查：
  (一)上揭犯罪事實，業據告訴人戊○○於警詢、偵查及本院審理
    時指述綦詳，且有被告甲○○、乙○○、丁○○、己○○與
    不詳年籍姓名之成年男子2 名於98年2 月20日凌晨將近3 時
    左右，一起搭乘告訴人戊○○住處大樓的電梯上樓之照片10
    張（見臺灣板橋地方法院檢察署98年度偵字第12596 號卷第
    38、39頁）、被告己○○於98年2 月20日凌晨3 時36分許起
    在林口鄉○○○路○段170 號統一超商內之自動櫃員機提領
    現金之照片4 張（見同前偵查卷第40、41頁）、被告甲○○
    於98年2 月21日凌晨5 時43分許起，在土城市○○路91巷2
    號1 樓之萊爾富便利商店內之自動櫃員機提領現金之照片8
    張（見同前偵查卷第42至45頁）、告訴人戊○○之台北富邦
    銀行蘆洲分行帳號000000000000號帳戶之存摺影本、交易明
    細表、使用金融卡提領之相關資料（見同前偵查卷第27至33
    頁）、被告甲○○之妹李佩玲名義之永豐商業銀行海山分行
    帳號00000000000000號帳戶的開戶基本資料及往來明細（見
    同前偵查卷第36、37頁）、告訴人戊○○之台北富邦銀行蘆
    洲分行帳號000000000000號帳戶於98年2 月21日網路轉帳之
    IP位址查詢資料（見同前偵查卷第34、35頁）在卷可稽。
  (二)而查，被告甲○○於警詢中承稱「我帶了2 支伸縮警棍及1
    付手銬，我是向綽號『小真』借的」（見臺灣板橋地方法院
    檢察署98年度偵字第12596 號卷第15頁），其於檢察官偵訊
    時也承稱「我找己○○、丁○○一同前往，我們怕萬一有什
    麼事，也帶了2 支警棍，是跟『小貞』借的」等語（見同前
    偵查卷第134 頁），復參以被告乙○○於檢察官偵訊時亦供
    稱「我有看到他們在拉扯，戊○○有說『不要打我』，因當
    時蔡有拿刀，甲○○可能覺得危險，所以叫朋友將刀拿走」
    等語（見同前偵查卷第206 頁），足見告訴人戊○○指稱其
    當時遭數人持甩棍毆打等情，確具可信性，被告甲○○等4
    人於本院審理時均辯稱：沒有人帶警棍云云，要非可採。而
    被告甲○○辯稱：戊○○拿水果刀的時候，丁○○、己○○
    有過去，怕他拿刀傷伊，所以有抓住戊○○的手，我們沒有
    打戊○○，手抓住他的手，這樣算拉扯嗎云云，被告乙○○
    辯稱：回去的時候戊○○在廚房，他當時正在切木瓜，手上
    拿著水果刀，甲○○進門時看著戊○○拿著水果刀，甲○○
    以為戊○○拿著水果刀會有風險，所以甲○○要他朋友把戊○○手上的水果刀拿下來。廚房那裡是屋子的轉角，伊有聽
    到戊○○滑倒的聲音，他們沒有圍毆戊○○云云，被告丁○○辯稱：我們根本沒有去圍毆戊○○，他有持水果刀是事實
    ，他走向我們也是事實，我們叫他水果刀放下，並沒有圍毆
    他，我們叫他水果刀放下有按一下他的手云云，被告己○○
    辯稱：伊是第一個進去的，也是伊第一個看到戊○○手持水
    果刀的，是伊第一個去把他的水果刀拿下來，如果法院認定
    這是拉扯的話，我承認有拉扯，但是對於毆打他造成傷害的
    部分伊堅決否認，絕對沒有這回事云云，無非均屬避重就輕
    之詞，殊不足取。
  (三)被告乙○○雖辯稱：98年2 月19日晚上伊在家裡吃晚餐的時
    候就有告訴戊○○說甲○○晚上會過去要跟他談和解的事情
    云云，但查，告訴人戊○○否認有此情節（見本院卷第146
    頁背面），且被告甲○○於警詢時供稱「我們（乙○○、己○○、丁○○及另2 名己○○的朋友）到那邊找戊○○，當
    時是由乙○○持鑰匙開門的，開門後就看到戊○○蹲在廚房
    切水果，他看到我們嚇一跳，他就拿刀走過來，我朋友和他
    發生拉扯」、「我之前就有跟乙○○商量幫我跟戊○○講打
    傷我和解的事，戊○○一直不理我，我就叫乙○○帶我到戊○○住處，乙○○說這樣不行，戊○○會認為我出賣他，後
    來經我多次的說明利害關係，我告訴乙○○我如果拿到錢，
    我會拿一點錢給你繳房租，而且我告訴他只是談和解不會打
    他，乙○○才同意和我約定帶我到戊○○住處找戊○○」（
    見臺灣板橋地方法院檢察署98年度偵字第12596 號卷第13、
    15頁），足以徵被告乙○○所謂98年2 月19日晚上伊有告訴
    戊○○說甲○○要來跟他談和解的事云云，顯為臨訟杜撰之
    詞，否則豈會有被告甲○○所謂的「他看到我們嚇一跳」、
    「我就叫乙○○帶我到戊○○住處，乙○○說這樣不行，戊○○會認為我出賣他，後來經我多次的說明利害關係‧‧‧
    ，乙○○才同意和我約定帶我到戊○○住處找戊○○」之事
    實？再佐以被告己○○於本院審理時所稱「我們並沒有要打
    戊○○的意思，我們是把戊○○的刀子奪下來，我們就向他
    表明我們的來意，請他不要緊張、不要怕」等語（見本院卷
    第168 頁背面），更足徵告訴人戊○○根本不知道被告甲○○等人竟會由被告乙○○帶著闖入其住處內。本件被告乙○○乃是在告訴人戊○○事先毫不知情的情況下，於98年2 月
    20日凌晨將近3 時左右突然帶著被告甲○○等5 名男子進入
    其與告訴人戊○○的同居處所，至可肯定。
  (四)告訴人戊○○指稱其當時遭數人持甩棍毆打等情，確具可信
    性，業如前述，則被告甲○○等多名男子在深夜凌晨時分突
    然由被告乙○○帶著闖入告訴人戊○○的住處內，又持器械
    對告訴人暴力相向，且人多勢眾，告訴人戊○○在此情況下
    ，其稱當時「我有反抗要衝出去，但衝不出去，因他們有人
    在門口」（見臺灣板橋地方法院檢察署98年度他字第2312號
    卷第100 頁）、「（問：你被甲○○等人打的時候，是否有
    辦法離開現場？）沒有，衝不出去，因為他們太多人了」（
    見本院卷第143 頁正面），自屬可信。又被告甲○○等人雖
    辯稱：當時是與戊○○談和解，戊○○是自願交付提款卡及
    告知密碼云云，但告訴人戊○○在當時勢單力孤的處境下，
    豈有意思自由之可言？又，告訴人戊○○陳稱：他這是第二
    次跟我坳錢，第一次他本來要跟我拿30幾萬元，後來只拿了
    4 萬元，因為當時現金只有4 萬元‧‧‧。（被告甲○○問
    ：你說之前我打你坳你30萬元的事情，那是桃園那個人跟你
    說的，我從頭到尾都沒有跟你說到半句話，不是嗎？）因為
    桃園那個人是你朋友，也是你帶來的，你就是以乙○○是你
    女朋友，現在跟我在一起，你很沒有面子，意思就是要我辦
    桌道歉就是了，桃園那個人說甲○○的朋友差不多有30個，
    要辦30桌，1 桌算1 萬元就好了，那次也是4 個人來，也是
    在我住家樓下等我，後來我看到我就跑，他們就一直追，我
    被追到，我被他們押到我住的地方等語（見本院卷第144 頁
    正面），再參以被告甲○○於檢察官偵訊時供稱「我們是談
    好和解後，他才把卡拿出來讓我們去領錢，因為我跟他說給
    錢之後，所有恩怨一筆勾消，包括乙○○部分」等情（見臺
    灣板橋地方法院檢察署98年度偵字第12596 號卷第134 頁）
    ，可見被告甲○○與告訴人戊○○之間的恩怨，並非只有先
    前甲○○遭毆打致手骨折之事而已，彼2 人為了被告乙○○
    而爭風吃醋，被告甲○○所謂98年2 月20日當天凌晨雙方所
    談的和解金，竟然還「包括乙○○部分」，則更難以相信告
    訴人戊○○當時會是如被告甲○○等人所辯，係在意思自由
    之情況下同意給付此「和解金」。況且，被告甲○○於本院
    審理時承稱「我承認那天帶的人比較多去他那邊，也許有讓
    他有害怕的感覺」（見本院卷第148 頁正面）、「那天我們
    到他住的地方去的時候，如果說是我帶了一些朋友去，所以
    他不得不跟我談和解這我承認」（見本院卷第167 頁背面）
    ，被告己○○於本院審理時亦供稱「當時我們人比較多上去
    ，可能對戊○○真的有一些讓他覺得必須對我們有一個交待
    」（見本院卷第168 頁正面），在在足徵告訴人戊○○指其
    當時是被迫而不得不將其台北富邦銀行金融卡交給被告甲○○，及將金融卡密碼告知被告甲○○乙節，確具可信性無疑
    ，被告甲○○等人辯稱：戊○○是自願交付提款卡及告知密
    碼云云，則非可取。
  (五)被告己○○於本院審理時供稱：丁○○他那天是看我、甲○○上去，我們3 個人都認識，他才想說上去看看，我跟丁○○說大概的狀況，我說我要陪朋友上去，跟打斷他手的戊○○談和解事情，如果他不跟我們和解的話，我們就要對他提
    告等語（見本院卷第168 頁正面），被告丁○○亦供稱：我
    是基於陪同甲○○上去談和解的事情上樓等語（見本院卷第
    168 頁正面），故被告己○○、丁○○都是基於所謂欲與告
    訴人戊○○談和解之理由，而前去戊○○住處，然其等多名
    男子在深夜凌晨時分突然由被告乙○○帶著闖入告訴人戊○○的住處內，又持器械對告訴人暴力相向，且人多勢眾，在
    此情況下，所謂的談和解，其實只是強令告訴人戊○○與被
    告甲○○和解而已，於此過程中仗勢人多禁止戊○○外出而
    剝奪戊○○的行動自由，以及逼迫戊○○交付其台北富邦銀
    行金融卡與告知密碼，復於當日由被告己○○持該金融卡在
    附近提領現金等行為，顯然均是被告己○○、丁○○與甲○○等人基於犯意聯絡及行為分擔之下所為，彰彰明甚。
  (六)而被告乙○○當時雖是與告訴人戊○○同居在林口鄉○○○
    路○段278 號11樓之2 處，其於返回同居處所後，縱使沒有
    親自持警棍毆打告訴人戊○○，但是，被告乙○○在告訴人
    戊○○事先毫不知情的情況下，於凌晨將近3 時左右的深夜
    時分突然帶著被告甲○○等5 名男子持著警棍進入其與戊○○的同居處所，此舉豈是讓戊○○與甲○○雙方在意思自由
    平和狀況之下談和解？根本就是由被告甲○○憑恃著人多、
    持警棍、強逼戊○○同意付給賠償金。如非被告乙○○，被
    告甲○○等人豈能順利找到戊○○，更在深夜時分進入戊○○的住處內？況由卷附被告甲○○使用之0000000000號門號
    與被告乙○○使用之0000000000號門號的通聯紀錄足以窺見
    ，渠2 人在案發前2 日起（即自98年2 月18日起）以迄98年
    2 月20日凌晨3 時之前，彼此電話聯絡多達23通，收發簡訊
    5 通（見臺灣板橋地方法院檢察署98年度偵字第12596 號卷
    第72至81、89至92頁），亦可見被告乙○○當時雖是與告訴
    人戊○○為男女朋友同居關係，但其在案發之前與前男友即
    被告甲○○之間有極密切之聯繫，其明知被告甲○○欲向告
    訴人戊○○索賠，更深知其前任與現任男友為了自己而爭風
    吃醋，先前彼此間業已曾暴力相向，竟仍為順遂被告甲○○
    之索賠，帶著被告甲○○等5 名男子持著警棍在深夜時分冷
    不防去找戊○○，則被告乙○○對於被告甲○○等人仗勢人
    多禁止戊○○外出而剝奪戊○○之行動自由，以及逼迫戊○○交付金融卡、告知密碼，復於當日由被告己○○持該金融
    卡在附近提領現金等行為，彼此間應有犯意聯絡及行為分擔
    ，至為顯然。綜上所述，被告甲○○、乙○○、丁○○、己○○前揭所辯無非畏罪卸責之詞，殊不足取，本件事證明確
    ，其等之犯行均堪以認定。
三、核被告甲○○、乙○○、丁○○、己○○所為，均係犯刑法
    第302 條第1 項之非法剝奪行動自由罪。又就98年2 月20日
    以告訴人戊○○之金融卡由自動付款設備陸續提領共10萬元
    現金之行為，被告甲○○、乙○○、丁○○、己○○則均係
    犯刑法第339 條之2 第1 項之以不正方法由自動付款設備取
    得他人財物罪。另就98年2 月21日被告甲○○以告訴人戊○○之金融卡由自動付款設備陸續提領共10萬元現金之行為，
    被告甲○○則係犯刑法第339 條之2 第1 項之以不正方法由
    自動付款設備取得他人財物罪。另就98年2 月21日被告甲○○利用電腦連結網際網路擅自連結並輸入戊○○之台北富邦
    銀行前揭帳號、密碼數字，自前揭帳號帳戶轉帳2 次合計3
    萬元轉入其妹妹李佩玲名義的帳戶之行為，被告甲○○則係
    犯刑法第339 條之3 第1 項之利用電腦設備詐欺罪；此部分
    公訴意旨認被告甲○○係犯刑法第339 條之2 第1 項之以不
    正方法由自動付款設備取得他人財物罪，尚有未洽，惟起訴
    事實相同，爰依法變更起訴法條。查被告乙○○、丁○○、
    己○○於98年2 月20日推由被告己○○先後5 次詐領之提款
    行為，係出於單一犯意，在密切接近之時間內實施，各行為
    之獨立性極為薄弱，依一般社會健全觀念，在時間差距上，
    難以強行分開，應視為數個舉動之接續施行，合為包括之一
    行為予以評價，為接續犯而應論以一罪。又被告甲○○、乙○○、丁○○、己○○與上開2 名不詳年籍姓名之成年男子
    就前述非法剝奪行動自由，以及於98年2 月20日推由被告己○○所犯之以不正方法由自動付款設備取得他人財物犯行，
    渠6 人彼此間有犯意聯絡及行為分擔，均為共同正犯。查被
    告甲○○、乙○○、丁○○、己○○與上開2 名不詳年籍姓
    名之成年男子於非法剝奪行動自由行為繼續中，逼迫告訴人
    戊○○交付金融卡及告知密碼，應屬包含於妨害告訴人戊○○行動自由之同一意念之中，縱合於刑法第304 條以強暴、
    脅迫使人行無義務之事之情形，仍應視為剝奪行動自由之部
    分行為，無庸另論刑法第304 條之強制罪。被告乙○○、丁○○、己○○所犯非法剝奪行動自由以及以不正方法由自動
    付款設備取得他人財物2 罪，犯意各別，行為互殊，應予分
    論併罰。又被告甲○○於98年2 月20日推由被告己○○先後
    5 次詐領之提款行為，以及於98年2 月21日自行先後5 次詐
    領之提款行為，係出於單一犯意，在密切接近之時間內實施
    ，各行為之獨立性極為薄弱，依一般社會健全觀念，在時間
    差距上，難以強行分開，應視為數個舉動之接續施行，合為
    包括之一行為予以評價，為接續犯而應論以一罪；其於98年
    2 月21日先後2 次自告訴人戊○○之帳戶分別轉帳1 萬元、
    2 萬元轉入其妹妹李佩玲名義帳戶之行為，乃是出於單一犯
    意，在密切接近之時間內實施，各行為之獨立性極為薄弱，
    依一般社會健全觀念，在時間差距上，難以強行分開，應視
    為數個舉動之接續施行，合為包括之一行為予以評價，亦為
    接續犯而應論以一罪。查被告甲○○所犯非法剝奪行動自由
    、以不正方法由自動付款設備取得他人財物，以及利用電腦
    設備詐欺3 罪，亦犯意各別，行為互殊，應予分論併罰。又
    查被告丁○○曾於94年間因違反毒品危害防制條例案件，經
    臺灣士林地方法院以95年度易字第241 號判決判處有期徒刑
    六月，如易科罰金以銀元三百元折算一日確定，於95年9 月
    5 日准予易科罰金執行完畢，此有臺灣高等法院被告前案紀
    錄表1 件在卷足憑，其於前案執行完畢後，五年以內故意再
    犯本件有期徒刑以上之罪，為累犯，應依法加重其刑。再查
    被告甲○○曾於93年間因違反槍砲彈藥刀械管制條例案件，
    經本院以93年度訴字第2206號判決判處有期徒刑一年八月，
    併科罰金新臺幣六萬元，緩刑四年，於94年3 月29日判決確
    定，此有臺灣高等法院被告前案紀錄表1 件附卷可稽，本件
    被告甲○○是於緩刑期間內再犯本案，但並非累犯，公訴意
    旨誤指被告甲○○係累犯，尚有未當。爰分別審酌被告之素
    行狀況、犯罪動機、手段、目的、所生危害，及其等犯罪後
    態度等一切情狀，各量處如主文所示之刑，均定其應執行刑
    。至於供被告甲○○等人犯罪所用之警棍2 支，並未扣案，
    且被告甲○○於警詢、偵查中供稱其係向綽號「小真」（「
    小貞」）之人借得該2 支警棍，應非屬被告所有之物，無予
    以宣告沒收之必要，併此敘明。
四、公訴意旨另以：被告乙○○、丁○○、己○○就98年2 月21
    日被告甲○○以告訴人戊○○之金融卡由自動付款設備陸續
    提領共10萬元現金之行為，以及98年2 月21日被告甲○○利
    用電腦連結網際網路擅自連結並輸入戊○○之台北富邦銀行
    前揭帳號、密碼數字，自前揭帳號帳戶轉帳2 次合計3 萬元
    轉入其妹妹李佩玲名義的帳戶之行為，亦均涉犯刑法第339
    條之2 第1 項之以不正方法由自動付款設備取得他人財物罪
    嫌。惟查，訊據被告乙○○、丁○○、己○○均堅決否認有
    此等犯行，而查，曾遭戊○○毆打致手骨折、要求戊○○賠
    償之人，乃是被告甲○○，則在被告丁○○、己○○與甲○○等人於98年2 月20日凌晨將近4 時許離開告訴人戊○○的
    住處後，被告甲○○又自行1 人於98年2 月21日所為之提領
    現金、網路轉帳之犯行，其應無與被告丁○○、己○○及乙○○之間有何犯意聯絡及行為分擔才是。此外，復查無其他
    積極證據足資證明被告乙○○、丁○○、己○○有何公訴人
    所指之此部分犯行，故此部分不能證明被告乙○○、丁○○
    、己○○犯罪，原應諭知無罪之判決，然因公訴意旨認此部
    分與前開論處罪刑部分有接續犯之實質上一罪關係，基於審
    判不可分原則，爰不另為無罪之諭知，附此敘明。
據上論斷，應依刑事訴訟法第299 條第1 項前段、第300 條，刑
法第28條、第302 條第1 項、第339 條之2 第1 項、第339 條之
3 第1 項、第47條第1 項、第51條第5 款，刑法施行法第1 條之
1 第1 項、第2 項，判決如主文。
本案經檢察官蘇逸修到庭執行職務。
中    華    民    國    99    年    8     月    31    日
                    刑事第七庭  審判長法  官  戴嘉清
                                      法  官  林晏鵬
                                      法  官  王瑜玲
以上正本證明與原本無異。
如不服本判決應於收受送達後10日內向本院提出上訴書狀，並應
敘述具體理由；其未敘述上訴理由者，應於上訴期間屆滿後20日
內向本院補提理由書（均須按他造當事人之人數附繕本）「切勿
逕送上級法院」。
                                      書記官  廖貞音
中    華    民    國    99    年    8     月    31    日
附錄本案論罪科刑法條全文：
刑法第302 條
私行拘禁或以其他非法方法，剝奪人之行動自由者，處五年以下
有期徒刑、拘役或三百元以下罰金。
因而致人於死者，處無期徒刑或七年以上有期徒刑，致重傷者，
處三年以上十年以下有期徒刑。
第一項之未遂犯罰之。
刑法第339 條之2
意圖為自己或第三人不法之所有，以不正方法由自動付款設備取
得他人之物者，處三年以下有期徒刑、拘役或一萬元以下罰金。
以前項方法得財產上不法之利益或使第三人得之者，亦同。
刑法第339 條之3
意圖為自己或第三人不法之所有，以不正方法將虛偽資料或不正
指令輸入電腦或其相關設備，製作財產權之得喪、變更紀錄，而
取得他人財產者，處七年以下有期徒刑。
以前項方法得財產上不法之利益或使第三人得之者，亦同。

司法院資訊處製作；財團法人民間司法改革基金會備份。
